臺灣高等法院刑事判決　　　　　　　　100年度上訴字第928號
上　訴　人
即　被　告　王智弘
指定辯護人　本院公設辯護人 李廣澤
上　訴　人
即　被　告　黃曉慧
上列上訴人即被告因毒品危害防制條例等案件，不服臺灣板橋地
方法院99年度訴字第2821號，中華民國99年12月3 日第一審判決
（起訴案號：臺灣板橋地方法院檢察署99年度偵字第19758 號、
第23633號），提起上訴，本院判決如下：
    主  文
原判決關於王智弘部分撤銷。
王智弘犯如附表一所示之罪，主刑及從刑均詳如附表一「應宣告
之罪刑」欄所示。應執行有期徒刑柒年陸月；扣案如附表二編號
1 至編號3 所示之物，均沒收之；未扣案之販賣第三級毒品所得
共新臺幣壹仟陸佰元與黃曉慧連帶沒收，如全部或一部不能沒收
時，以其與黃曉慧之財產連帶抵償之。
其餘上訴駁回。
    事  實
一、王智弘明知愷他命（Ketamine，俗稱K 他命）為毒品危害防
    制條例所定之第三級毒品，依法不得販賣、轉讓，亦明知甲
    基安非他命經中央衛生主管機關明令公告列為禁藥，不得轉
    讓，竟分別為下列行為：
（一）王智弘基於販賣第三級毒品牟利之犯意，先單獨於民國99
      年7 月14日回溯約1 週前某日，在新北市○○○○路某處
      ，自行向真實姓名不詳綽號「阿牛」之成年男子，以新臺
      幣（下同）1 萬6 千元之代價，販入重量不詳第三級毒品
      愷他命1 大包後，再接續與前妻黃曉慧（綽號小綠，黃曉
      慧涉犯共同販賣第三級毒品部分，業已另案審結）基於共
      同販賣第三級毒品牟利之犯意聯絡，由王智弘將前揭購得
      之愷他命取出分裝約0.8 公克之愷他命1 小包交付與黃曉
      慧，而由黃曉慧於99年7 月間某日，在址設新北市○○區
      ○○路3 段158 號2 樓之「紅太陽KTV 」店內，將前開愷
      他命1 小包販售與盧雅君，並收取400 元之價款。
（二）王智弘與黃曉慧（已另案審結）基於販賣第三級毒品牟利
      之犯意聯絡，由王智弘將前揭購得之愷他命取出分裝約
      0.8 公克之愷他命1 小包交付與黃曉慧，而由黃曉慧於99
      年7 月14日回溯約1 週前某日，在前揭紅太陽KTV 店內，
      將前開愷他命1 小包販售予張文柔，並收取400 元之價款
      。
（三）王智弘與黃曉慧（已另案審結）基於販賣第三級毒品牟利
      之犯意聯絡，由王智弘將前揭所購得之愷他命取出分裝約
      0.8 公克之愷他命1 小包交付與黃曉慧，而由黃曉慧於99
      年7 月14日回溯約1 週前某日，在前揭紅太陽KTV 店內，
      將前開愷他命1 小包販售與李蕙婷，並收取400 元之價款
      。
（四）王智弘基於轉讓第三級毒品之犯意及與黃曉慧（已另案審
      結）共同販賣第三級毒品牟利之犯意聯絡，由王智弘將前
      揭所購得之愷他命取出部分分裝交付與黃曉慧，其中除將
      數量不詳之愷他命（並無證據證明淨重已達20公克以上）
      轉讓與黃曉慧本身施用外，另由黃曉慧於99年7 月13日20
      時許，在新北市○○區○○路311 巷23號4 樓李宛怡住處
      樓下，販售約0. 8公克之愷他命1 小包與李宛怡，並收取
      400 元之價款。
（五）王智弘基於轉讓禁藥之犯意，於99年7 月12日20時許，在
      其新北市○○區○○路1 段66之1 號7 樓租屋處，未向劉
      明傳取得任何代價，即將約0.4 公克之甲基安非他命1 包
      轉讓與劉明傳。
（六）王智弘於99年5 月13日20時51分許，持用其所有之諾基亞
      牌手機搭配行動電話門號0000000000號聯絡邱文琪後，即
      基於轉讓禁藥之犯意，於翌日（即14日）凌晨下班後，在
      新北市○○區○○路1 段52之3 號邱文琪住處，未向邱文
      琪取得任何代價，即將約0. 2公克之甲基安非他命轉讓與
      邱文琪。
（七）王智弘於99年6 月25日16時47分許，持用其所有之諾基亞
      牌手機搭配行動電話門號0000000000號聯絡邱文琪後，即
      基於轉讓禁藥之犯意，前往上揭邱文琪住處，未向邱文琪
      取得任何代價，即將約0.2 公克之甲基安非他命轉讓與邱
      文琪。
二、黃曉慧明知甲基安非他命經中央衛生主管機關明令公告列為
    禁藥，不得轉讓，竟基於轉讓禁藥之犯意，於99年5 月13日
    20時許，在上揭邱文琪住處，未向邱文琪取得任何代價，即
    轉讓數量不到1 公克、但實際重量不詳之甲基安非他命與邱
    文琪。
三、嗣因警方已對王智弘所持用之前揭行動電話門號實施通訊監
    察，遂於99年7 月14日上午，持臺灣板橋地方法院（下稱板
    橋地院）搜索票前往其新北市○○區○○路1 段66之1 號租
    屋處欲進行搜索，而於同日4 時45分許，先在新北市○○區
    ○○路3 段158 號前查獲王智弘，經其自願同意搜索，當場
    扣得前揭其購入供販賣及轉讓愷他命所用之愷他命1 大包（
    即如附表二編號1 、2 所示之物）、其所有而供聯絡轉讓禁
    藥與邱文琪使用之諾基亞手機1 支及所搭配之行動電話門號
    0000000000號SIM 卡（即如附表二編號3 所示之物），及供
    其本身施用毒品時使用之甲基安非他命2 包、含愷他命之香
    菸1 支等物；嗣於同日5 時30分許，經警帶同王智弘前往上
    址租屋處查獲劉明傳，並當場扣得供王智弘本身施用毒品時
    使用之愷他命1 包（即內政部警政署刑事警察局鑑定書所載
    編號A2者）、甲基安非他命1 包、磅秤1 台、分裝袋6 包等
    物；復於同日11時28分許，在警詢時當場查扣王智弘本身施
    用毒品時使用之甲基安非他命1 包；另於同日3 時40分許，
    為警持板橋地院搜索票在前揭紅太陽KTV 店內查獲黃曉慧、
    盧雅君、張文柔、李蕙婷、李宛怡等人，並當場扣得供黃曉
    慧本身施用毒品時使用之愷他命2 包等物。
四、案經新北市政府警察局新莊分局移請臺灣板橋地方法院檢察
    署檢察官偵查起訴。
    理  由
一、按被告以外之人於審判外之言詞或書面陳述，除法律有規定
    者外，不得作為證據；又被告以外之人於審判外之陳述，雖
    不符合刑事訴訟法第159 條之1 至第159 條之4 之規定，但
    經當事人於審判程序同意作為證據，法院審酌該言詞陳述或
    書面陳述作成時之情況，認為適當者，亦得為證據；又當事
    人、代理人或辯護人於法院調查證據時，知有同法第159 條
    第1 項不得為證據之情形，而未於言詞辯論終結前聲明異議
    者，視為有前項之同意，刑事訴訟法第159 條第1 項及第
    159 條之5 分別定有明文。本判決下列所引用之供述證據，
    包括黃曉慧、盧雅君、張文柔、李蕙婷、李宛怡、邱文琪、
    劉明傳等人之警詢筆錄，固屬被告以外之人於審判外所為之
    陳述，然公訴人、被告王智弘及辯護人對其等之證據能力並
    不爭執；又被告黃曉慧對於證人邱文琪之警詢筆錄亦不爭執
    ；其等直至辯論終結前均未聲明異議，本院審酌上開證據方
    法之作成情況，並無違法不當之情形，且與本案具有關聯性
    ，應認以之作為證據應屬適當，而有證據能力。
二、前開事實欄一、之部分，業據被告王智弘於檢察官偵查時、
    原審審理時及本院審理時坦承不諱（見偵字第19758 號卷第
    80 頁 、第81頁、第124 頁、第183 頁；原審卷第13頁、第
    38頁背面、第39頁、第78頁；本院卷第88頁），核與證人即
    被告黃曉慧、證人盧雅君、張文柔、李蕙婷、李宛怡、邱文
    琪於警詢及檢察官偵查時；證人劉明傳於警詢、檢察官偵查
    及原審審理時所為之證述均相符合（見偵字第19758 號卷第
    62 頁 、第63頁、第66頁、第67頁、第74頁、第124 頁、偵
    字第19779 號卷第13頁、第16頁、第20頁、第74頁、第77頁
    、第80頁、第83頁；原審卷第73頁至第76頁背面）；復有通
    訊監察譯文在卷可稽（見偵字第19758 號卷第43頁），並有
    扣案之如附表二所示之物品及被告王智弘本身施用毒品時所
    使用之愷他命1 包足資佐證，而前開扣案之如附表二編號1
    及被告王智弘本身施用時所使用之物品（編號2 ），經送鑑
    定確有第三級毒品愷他命成分，有內政部警政署刑事警察局
    99年7 月23日刑鑑字第0990097006號鑑定書在卷可稽（見偵
    字第19758 號卷第178 頁）；且查：
（一）扣案之愷他命1 大包（詳如附表二編號1 所示），乃係被
      告自行向真實姓名不詳綽號「阿牛」之成年男子，以1 萬
      6 千元之代價販入，而前開經由被告黃曉慧販賣與證人盧
      雅君、張文柔、李蕙婷、李宛怡等人之愷他命，亦係取自
      前開其所購得之愷他命1 大包等情，均為被告所自承（見
      原審卷第13頁、第38頁背面）。則如以1 萬6 千元除以扣
      案之愷他命驗餘淨重65.99 公克（未計入被告已賣出及已
      使用之重量），平均每公克為242.46元，而被告王智弘卻
      經由被告黃曉慧以0.8 公克400 元之代價賣出，平均每公
      克賣價為500 元，顯見被告王智弘前開販賣行為確有營利
      之事實。
（二）證人邱文琪、劉明傳雖就被告王智弘轉讓之毒品種類雖僅
      略稱為安非他命；惟目前國內緝獲之白色結晶或粉末狀安
      非他命毒品，其成分多為甲基安非他命，此有行政院衛生
      署管制藥品管理局93年11月2 日管檢字第0930010499號函
      可佐，而被告王智弘經警於前開時、地所查扣之白色結晶
      共4 小包，經送鑑定確有甲基安非他命成分，有交通部民
      用航空局航空醫務中心99年7 月30日航藥鑑字第0994847
      號毒品鑑定書在卷可參（見偵字第19758 號卷第177 頁）
      ，足見被告王智弘平時所接觸之毒品應為甲基安非他命，
      則其所轉讓之毒品亦應係甲基安非他命，而非安非他命無
      訛。同理，被告黃曉慧轉讓與證人邱文琪之物品亦為甲基
      安非他命至明（另詳如後述）。
（三）有關被告王智弘於99年6 月25日16時47分許與證人邱文琪
      電話聯絡之後，轉讓約0.2 公克之甲基安非他命與證人邱
      文琪等情，證人邱文琪雖曾於檢察官偵查時供稱：被告王
      智弘說要拿過來，但是後來他沒有拿過來，因為我睡著了
      云云（見偵字第19758 號卷第74頁）；然查，證人邱文琪
      於警詢時已明白供稱：被告王智弘曾轉讓安非他命給她共
      有2 次等語（見前開偵卷第16頁），而與被告王智弘自白
      曾轉讓甲基安非他命與證人邱文琪共有2 次之情不謀而合
      ；復佐以被告王智弘於前開時間與證人邱文琪之對話內容
      ：（前開通訊監察譯文參照）
      「被告王智弘：小琪．．．妳是睡死了喔．．．
        證人邱文琪：對阿．．．你東西要拿過來嗎？
        被告王智弘：好．．．我等等拿過去」
      等語，則依被告王智弘嗣後並未再與證人邱文琪聯絡等情
      觀之，足見被告王智弘確已將甲基安非他命送至證人邱文
      琪之前開住處，而轉讓與證人邱文琪無疑；綜上，證人邱
      文琪前開檢察官偵查時之證述，顯係事後迴護被告王智弘
      之詞，不足採信。
（四）公訴人雖起訴被告王智弘於99年7 月12日20時許，在新北
      市○○區○○路1 段66之1 號7 樓租屋處，販賣800 之0.
      4 公克甲基安非他命1 包與證人劉明傳，惟因當時證人劉
      明傳本身沒有錢，而尚未支付購毒價款800 元等語；惟查
      ：
  １、訊據被告王智弘雖坦承確有於前揭時地，將約0.4 公克之
      甲基安非他命1 包交付與證人劉明傳之事實，惟堅決否認
      有何販賣甲基安非他命與證人劉明傳之情，辯稱：販賣部
      分我不承認等語（見本院卷第86頁背面），而被告王智弘
      於原審審理時亦辯稱：我並沒有跟證人劉明傳收錢，也沒
      有要賺他錢的意思，800 元都是證人劉明傳自己講的，我
      給他毒品並不是要營利等語（見原審卷第39頁）。
  ２、證人劉明傳雖於99年7 月14日8 時23分許接受警察詢問時
      供稱：我於99年7 月12日20時許，在被告王智弘住處，向
      他購買1 包0.4 克安非他命800 元，但因為我身上沒有現
      金，所以被告王智弘答應先讓我欠著等語（見偵字第1975
      8 號第11頁），嗣於是日20時24分接受檢察官訊問時，亦
      供稱：99年7 月12日晚上8 點多，在被告王智弘住處，我
      向他買1 包0.4 公克之安非他命，本來應該給他800 元，
      他因為我沒有錢，所以先欠著以後再算等語（見前開偵卷
      第63頁）；然參以被告王智弘於檢察官偵查時供稱：我確
      實有拿1 包安非他命給他，但是我沒有跟他講到錢，是他
      自己說要給我800 元，只是先欠著等語（見前開偵卷第81
      頁），則被告王智弘在移轉甲基安非他命與證人劉明傳之
      前，是否已事先合意800 元之價金？顯非無疑。
  ３、依據證人劉明傳於原審審理時證稱：99年7 月12日晚上，
      我是因為毒品案件被通緝，沒有地方去，所以才會問被告
      王智弘可不可以去住他家。我是跟被告王智弘借0.4 公克
      的安非他命，價錢800 元是我自己大概想行情是這樣，因
      為有借就應該有還，我本來也是要還他，到現在都還沒有
      還他錢。我是問他有無東西，他說好像應該還有吧，他就
      叫我自己拿去用，重量是我自己大概看的，800 元也是照
      我自己知道的行情來算大概，還沒有跟被告王智弘講到80
      0 元的事情就被抓等語（見原審卷第73頁背面、第75頁）
      ；再對照被告於警詢時供稱：是他要我先欠著，根本就沒
      有講到錢等語（見前開偵卷第8 頁），復於原審審理時亦
      為相同意旨之供稱（見原審卷第79頁）；則所謂800 元之
      金額，究係證人劉明傳取得甲基安非他命前即已告知被告
      王智弘，雙方而達成買賣合意，抑或係經被告王智弘先行
      起意轉讓後，證人劉明傳始單方面表示將來願償還該毒品
      之對價？合有未明。
  ４、此外，復查並無其他積極證據足以證明被告王智弘轉讓前
      開甲基安非他命，確已達成價格為800 元之合意，而有營
      利之意圖；自無法單以證人劉明傳及被告王智弘於警詢及
      檢察官偵查時曾供稱800 元金額之情，遽認被告王智弘交
      付甲基安非他命時，確存有向證人劉明傳賺取差價營利之
      情，自僅能認定被告王智弘所為，係構成轉讓甲基安非他
      命之罪責。
（五）綜上，被告王智弘前開自白與事實相符，應可採信，其前
      開販賣愷他命、轉讓甲基安非他命等犯行，堪以認定。
三、前開事實欄二、之部分，業據被告黃曉慧於檢察官偵查時、
    原審審理及本院審理時均坦承不諱，核與被告王智弘、證人
    邱文琪於檢察官偵查時所為之證述相符（見偵字第19758 號
    卷第81頁、第124 頁、第146 頁；原審卷第39頁、第78頁；
    本院卷第66頁背面、第86頁背面），並有通訊監察譯文在卷
    可資佐證（見前開偵卷第43頁編號44部分），足認被告黃曉
    慧前開自白與事實相符，其轉讓甲基安非他命與證人邱文琪
    之犯行，堪以認定。
四、論罪之理由：
（一）販賣毒品罪，並不以販入後復行賣出為構成要件，只要以
      營利之目的，將毒品購入或賣出，有一於此，其犯罪即屬
      完成，惟如販入後復行賣出1 次，亦僅成立一販賣罪，並
      非認有2 次之犯罪行為。如意圖營利而販入毒品後，第1
      次販賣與他人之行為，此乃接續原先販入之犯意而為，不
      論其行為屬既遂或未遂，應認基於單一犯意之接續行為，
      其第1 次之販入及賣出行為既已完成，第2 次以後之賣出
      行為，應以其是否完成賣出行為，作為判斷既遂或未遂之
      準據，不能認行為人既以營利之意圖而販入毒品後，其嗣
      後之任一次賣出行為，不論其是否既遂或未遂，均接續原
      先販入之犯意，論以販賣既遂罪（最高法院90年度臺上字
      第7046號、96年度臺上字第416 號判決意旨參照）；又以
      營利為目的販入毒品，經多次販賣後，持有剩餘毒品被查
      獲，其各次販賣毒品行為，固應併合處罰，惟該持有剩餘
      毒品之低度行為，應僅為最後1 次販賣毒品之高度行為所
      吸收，不另論罪。則就該查獲之剩餘毒品，祇能於最後1
      次之販賣毒品罪宣告沒收銷燬，不得於各次販賣毒品罪均
      宣告沒收銷燬（最高法院99年度臺上字第2718號、第3193
      號、第6944號判決意旨參照）。
（二）查愷他命屬毒品危害防制條例第2 條第2 項第3 款所定之
      第三級毒品，是核被告王智弘就事實欄一、（一）、（二
      ）、（三）各次所為，均係犯毒品危害防制條例第4 條第
      3 項之販賣第三級毒品罪（共3 罪）：
  １、就事實欄一、（一）部分，因係被告王智弘意圖營利自行
      販入毒品後，復與被告黃曉慧第1 次共同販賣予他人，應
      認係接續原先販入之犯意而為，而應僅論以一罪。
  ２、被告王智弘、黃曉慧就前揭販賣第三級毒品與證人盧雅君
      、張文柔、李蕙婷部分，彼此間有犯意聯絡及行為分擔，
      應論以共同正犯。
  ３、被告王智弘於偵查及審判中均自白前揭3 次販賣第三級毒
      品之犯行，均應依毒品危害防制條例第17條第2 項減輕其
      刑。
（三）核被告王智弘就事實欄一、（四）該次所為，係犯毒品危
      害防制條例第4 條第3 項之販賣第三級毒品罪及同條例第
      8 條第3 項之轉讓第三級毒品罪：
  １、本院遍查本件相關卷證，並無積極證據足以證明被告王智
      弘轉讓與被告黃曉慧之愷他命數量已達淨重20公克以上，
      故就其所犯轉讓第三級毒品部分，自難依同條例第8 條第
      6 項加重其刑。
  ２、被告王智弘持有愷他命純質淨重20公克之低度行為，為前
      揭販賣第三級毒品、轉讓第三級毒品之高度行為所吸收，
      不另論罪。
  ３、被告王智弘、黃曉慧就前揭販賣第三級毒品與證人李宛怡
      部分，彼此間有犯意聯絡及行為分擔，應論以共同正犯。
  ４、被告王智弘於偵查及審判中均自白前揭事實欄一、（四）
      所示之販賣第三級、轉讓第三級毒品犯行，均應依毒品危
      害防制條例第17條第2 項減輕其刑。
  ５、被告王智弘就此部分係以同一交付愷他命之行為，同時觸
      犯販賣第三級毒品、轉讓第三級毒品2 罪名，屬想像競合
      犯，應依刑法第55條規定，從一重之販賣第三級毒品罪處
      斷。
（四）甲基安非他命係屬安非他命類藥品，業經行政院衛生署於
      69年12月8 日公告，列入藥物藥商管理法第16條第1款 （
      即現行藥事法第22條第1 項第1 款）之禁藥管理；嗣於79
      年10月9 日雖以衛署藥字第904142號公告，列麻醉藥品管
      理條例（現行管制藥品管理條例）第2 條第4 款所定之「
      化學合成類麻醉藥品」管理，並明定於管制藥品管理條例
      第3 條所指「管制藥品」（即藥事法第11條之管制藥品）
      及毒品危害防制條例第2 條第2 項第2 款之第二級毒品，
      但上開列入禁藥之管理並未解除，則轉讓甲基安非他命即
      同時受藥事法及毒品危害防制條例之規範。又藥事法第83
      條第1 項法定刑為7 年以下有期徒刑，得併科5 百萬元以
      下罰金，較毒品危害防制條例第8 條第2 項之法定刑為重
      ，且為毒品危害防制條例之後法。再毒品範圍包括影響精
      神物質與其製品，而藥事管理，非僅止於藥品之管理，且
      毒品未必係經公告之禁藥，禁藥亦未必為毒品，是毒品危
      害防制條例與藥事法二者，並無必然之特別法與普通法關
      係，故除有轉讓之第二級毒品達毒品危害防制條例第8 條
      第6 項之一定數量，經依法加重後之法定刑較藥事法第83
      條第1項 之法定刑為重之情形外，因藥事法第83條第1 項
      為後法，且為重法，應優先適用藥事法處罰（最高法院97
      年度臺非字第397 號、第461 號判決意旨參照）。查被告
      王智弘先後轉讓甲基安非他命與證人劉明傳、邱文琪之數
      量，或被告黃曉慧轉讓甲基安非他命與證人邱文琪之數量
      ，並無證據證明已分別達淨重10公克，自不得依毒品危害
      防制條例第8 條第6 項規定加重其刑；是核被告王智弘就
      事實欄一、（五）、（六）、（七）各次所為，均係犯藥
      事法第83條第1 項之轉讓禁藥罪（共3 罪）；被告黃曉慧
      就前揭事實欄二、部分所為，亦係犯藥事法第83條第1 項
      之轉讓禁藥罪。又被告王智弘、黃曉慧分別因轉讓甲基安
      非他命而持有甲基安非他命之低度行為，各應為其轉讓之
      高度行為所吸收，均不另論罪。
（五）公訴意旨就前揭被告王智弘轉讓甲基安非他命與證人劉明
      傳部分，雖認其應係以800 元之價款販賣予劉明傳，因而
      構成毒品危害防制條例第4 條第2 項之販賣第二級毒品罪
      嫌云云；惟查，本案此部分事實依罪疑唯輕原則，既難遽
      認被告王智弘交付甲基安非他命時，確存有向證人劉明傳
      賺取差價營利之情，已如前述，則被告王智弘所為應係該
      當轉讓禁藥罪罪至明，此部分事實與起訴之社會基本事實
      既屬同一，且被告王智弘於原審審理時，對於此部分轉讓
      禁藥罪部分為認罪答辯，對其防禦權已無妨礙，本院自得
      依刑事訴訟法第300 條之規定，變更公訴人所引應適用之
      法條。
（六）毒品危害防制條例第17條第2 項雖明定在偵查及審判中均
      自白犯該條例第4 條至第8 條之罪者，應減輕其刑，但不
      同刑罰法律間具有法條競合關係者，法院應本於法律整體
      適用不得割裂原則而為比較適用（最高法院99年度臺上字
      第1367號、第2476號、第4426號、第7827號、100 年度臺
      上字第494 號判決意旨參照）。查被告王智弘、黃曉慧轉
      讓甲基安非他命之行為，如前述既依法條競合關係，而應
      適用法定刑較重之藥事法第83條第1 項規定論處，是被告
      2 人雖於偵查及審判中均自白此部分犯罪，然藥事法並無
      轉讓禁藥者，於偵查及審判中自白應減輕其刑之特別規定
      ，自無割裂適用毒品條例第17條第1 項或第2 項規定減輕
      其刑之餘地。被告2 人上訴主張因其2 人之自白，當應依
      毒品危害防制條例第17條之規定減輕其刑云云，顯屬無據
      ，不足採憑。
（七）被告王智弘先後販賣愷他命共4 次，及轉讓甲基安非他命
      共3 次，除販賣愷他命及轉讓禁藥間之行為互殊外，被告
      王智弘所為前揭各次販賣愷他命或轉讓禁藥之犯行，於時
      間、地點上均可明確區辨，足認其犯意各別，自應依其販
      賣第三級毒品（共4 次）及轉讓禁藥（共3 次）之次數，
      予以分論併罰。
五、原審認定被告黃曉慧轉讓禁藥甲基安非他命犯行事證明確，
    認定被告黃曉慧係犯藥事法第83條第1 項之轉讓禁藥罪，並
    審酌被告黃曉慧刑案前科紀錄之素行狀況，有本院被告前案
    紀錄表在卷可參，犯罪動機、手段、轉讓甲基安非他命數量
    、所生之危害程度，及被告黃曉慧於犯後均尚知坦認所為等
    一切情狀，量處有期徒刑6 月，經核其認事用法，均無違誤
    。被告黃曉慧猶執陳詞，上訴主張毒品危害防制條例相較於
    藥事法，雖藥事法無適用毒品危害防制條例之明文，但毒品
    危害防制條例係規範所有毒品犯罪之總則性規定；且適用偵
    審自白得以減刑之毒品危害防制條例第17條之規定係有利於
    被告，故應得類推適用云云，顯屬無據，應予以駁回。
六、被告王智弘復上訴主張：其所犯之如附表一編號1 、編號2
    、編號3 、編號4 之販賣愷他命犯行，各次所販賣之數量僅
    重0.8 公克，價款各僅400 元，而各該購買愷他命之盧雅君
    、張文柔、李蕙婷、李宛始等人均係被告黃曉慧之同事，基
    於同事情誼，其與被告黃曉慧販賣之全額實際並無利得，若
    有利得亦甚少，是犯罪情狀尚可憫恕之處，實有情輕法重之
    情，應依刑法第59條酌量減輕其刑云云。然查，參以被告王
    智弘於檢察官偵查時，經質以「你既然知道她（被告黃曉慧
    ）要拿去賣，為何還要拿愷他命給她？」時，被告王智弘答
    稱：「因為她知道我最近比較缺錢，他想要幫助我，因為我
    欠一些外面的錢，她都會幫我拿去還，．．．」等語（見偵
    字第19758 號卷第80頁、第81頁），且被告王智弘確有藉販
    賣愷他命之機會牟取利益，已如前述；顯見被告王智弘僅因
    自己本身之經濟因素，罔顧其所交付之毒品將戕害他人之身
    心健康，卻仍執意為之，又所販賣之次數並非單一，販賣之
    數量亦非微量；依其犯罪情狀而言，難認有何可以憫恕之處
    ，自無法依刑法第59條之規定，予以酌減其刑。是被告王智
    弘前開上訴主張，顯無理由，不足採取。
七、原審對被告王智弘部分予以論罪科刑，固非無見。惟查，行
    動電話門號0000000000，固然係以被告黃曉慧之名義申辦，
    除為被告王智弘所自承外（見本院卷第87頁），復有遠傳電
    信股份有限公司99年11月10日所函送之前開行動電話門號之
    申請人基本資料在卷可稽（見原審卷第68頁、第69頁）；惟
    參以被告王智弘於本院審理時供稱：前開行動電話門號雖然
    是以被告黃曉慧之名義申辦，但實際上是我的等語，而被告
    黃曉慧對於被告王智弘前開亦於本院審理時所是認（見本院
    卷第87頁正面、背面），顯見前開行動電話門號SIM 卡乃為
    被告王智弘所有，且供其為如附表一編號6 、編號7 轉讓禁
    藥犯行使用，而為犯罪所用之物，自應併予宣告沒收。原審
    僅以該行動電話門號SIM 卡係被告黃曉慧所申辦，而未併予
    宣告沒收，顯有未洽。被告王智弘上訴主張，依前開所述雖
    無理由，然原審判決既有上述可議之處，自應由本院撤銷，
    並自行判決。
八、爰審酌被告王智弘之素行狀況，有本案前案紀錄表在卷可參
    ，暨被告王智弘年值青壯，竟無視國家禁令，意圖營利提供
    足以戕害人體身心健康之愷他命予被告黃曉慧販賣他人，戕
    害他人身心健康併藉此獲取不法利得，兼衡其犯罪動機、手
    段、販賣、轉讓愷他命之數量，或轉讓甲基安非他命所生之
    危害程度，及被告王智弘於犯後均尚知坦認所為等一切情狀
    ，分別量處如附表一「應宣告之罪刑」欄所示之主刑，並定
    其應執行之刑。
九、扣案物沒收之說明：
（一）扣案如附表二編號1 所示之愷他命，因該愷他命本身既為
      販賣之標的，自非屬供被告王智弘觸犯毒品危害防制條例
      第4 條第3 項所用之物，是尚難依毒品危害防制條例第19
      條第1 項規定諭知沒收，惟係屬不受法律保護之違禁物，
      且參諸前揭最高法院99年度臺上字第2718號、第3193號、
      第6944號等判決意旨，自應依刑法第38條第1 項第1 款規
      定，於被告王智弘所為事實欄一、（四）所示販賣愷他命
      犯行部分之宣告刑及所定應執行刑後，併予宣告沒收之。
（二）扣案如附表二編號2 所示之包裹附表二編號1 愷他命之外
      包裝袋1 個，係被告王智弘用以防止毒品裸露、潮濕，便
      於攜帶販售所用，足認為其所有，且係供其為販賣第三級
      毒品犯行所用；又依前揭內政部警政署刑事警察局鑑定書
      所載，尚可與所包裹之愷他命予以析離單獨秤得重量為1.
      15公克，故應依毒品危害防制條例第19條第1 項規定，於
      被告王智弘所為事實欄一、（四）所示販賣愷他命犯行部
      分之宣告刑及所定應執行刑後，併予宣告沒收之。
（三）扣案如附表二編號3 所示手機1 支（含行動電話門號0000
      000000號SIM 卡），係被告王智弘所有，且供其為如附表
      一編號6 、7 所示犯行聯絡使用之物，均已如前述，爰依
      刑法第38條第1 項第2 款規定，於前揭各犯行之宣告刑及
      所定應執行刑內，併予諭知沒收。
（四）被告王智弘先後4 次販賣第三級毒品所得各400 元（合計
      共1,600 元），雖未扣案；然因被告王智弘、黃曉慧就各
      次販賣第三級毒品犯行均屬共同正犯，仍應依毒品危害防
      制條例第19條第1 項規定，於其所為事實欄一、（一）至
      （四）所示各販賣第三級毒品犯行之宣告刑及所定應執行
      之刑內諭知與被告黃曉慧連帶沒收，如全部或一部不能沒
      收時，均以其與被告黃曉慧財產連帶抵償之。
（五）公訴人雖請求併予宣告沒收銷燬或沒收警方於99年7 月14
      日在新北市○○區○○路3 段158 號前扣得之甲基安非他
      命2 包、含愷他命之香菸1 支；在新北市新莊區○○○○
      路租屋處扣得之甲基安非他命1 包、愷他命1 包、磅秤1
      台、分裝袋6 包；在警詢時查扣之甲基安非他命1 包等物
      ，然被告王智弘雖坦承前揭物品均為其所有者，惟其自警
      詢時起即一致供稱前開物品，或與毒品無關（即分裝袋6
      包部分），或係供其本身施用毒品時使用者等語在卷（見
      偵字第19758 號卷第6 頁背面、第182 頁、第183 頁；原
      審卷第79頁背面）；復查，被告王智弘為警查獲後，經採
      集尿液送台灣檢驗科技股份有限公司鑑驗結果，確呈甲基
      安非他命、愷他命類陽性反應，有該公司99年7 月29日濫
      用藥物檢驗報告1 份在卷可憑（見偵字第19758 號卷第15
      2 、155 頁），而依卷附搜索扣押筆錄暨扣押物品目錄表
      顯示，警方復在前揭青山路租屋處扣得其所有之吸食器、
      玻璃球等物；又證人劉明傳係持用其本身所有之吸食器施
      用甲基安非他命，有原審99年度簡字第7225號刑事簡易判
      決書網路擷取本在卷足憑（見原審卷第50頁、第51頁）。
      足認被告王智弘前開所述尚屬有據，且經遍查卷內相關卷
      證資料，亦難認其就此所言有何虛偽之情，是前開物品既
      未與本案被告王智弘、黃曉慧所為犯行有何直接關聯性，
      故就前揭物品爰均不予宣告沒收（最高法院99年度臺上字
      第7809號判決意旨參照）。
（六）警方在前揭紅太陽KTV 店內扣得之愷他命2 包等物，被告
      黃曉慧於原審審理時陳稱：該部分愷他命係供其本身施用
      使用，與販賣愷他命無關等語（見原審卷第79頁背面），
      且經遍查卷內相關卷證資料，亦難認被告黃曉慧就此所言
      有何不實之處，是前揭愷他命2 包部分既未與被告王智弘
      、黃曉慧所為犯行有何直接關聯性，揆諸前開判決意旨所
      述，爰不併予宣告沒收，併此敘明。
據上論斷，應依刑事訴訟法第368 條、第369 條第1 項前段、第
364 條、第299 條第1 項前段、第300 條，毒品危害防制條例第
4 條第3 項、第8 條第3 項、第17條第2 項、第19條第1 項，藥
事法第83條第1 項，刑法第11條前段、第28條、第55條、第38條
第1 項第1 款、第2 款、第51條第5 款、第9 款，判決如主文。
本案經檢察官劉靜婉到庭執行職務。
中    華    民    國   100    年    6     月    9     日
                  刑事第九庭  審判長法  官   陳貽男
                                    法  官   蔡聰明
                                    法  官   蔡守訓
以上正本證明與原本無異。
如不服本判決，應於收受送達後10日內向本院提出上訴書狀，其
未敘述上訴之理由者並得於提起上訴後10日內向本院補提理由書
（均須按他造當事人之人數附繕本）「切勿逕送上級法院」。
                                     書記官   許俊鴻
中    華    民    國   100    年    6     月    9     日
附錄本案論罪科刑法條：
毒品危害防制條例第4 條、第8 條、藥事法第83 條
附表一：
┌──┬──────────┬───────┬───────────────┐
│編號│王智弘所為之犯罪事實│所犯法條      │應宣告之罪刑                  │
├──┼──────────┼───────┼───────────────┤
│1   │事實欄一、（一）所示│毒品危害防制條│王智弘共同犯販賣第三級毒品罪，│
│    │部分                │例第4 條第3 項│處有期徒刑貳年捌月；未扣案之販│
│    │                    │              │賣第三級毒品所得新臺幣肆佰元與│
│    │                    │              │黃曉慧連帶沒收，如全部或一部不│
│    │                    │              │能沒收時，以其與黃曉慧之財產連│
│    │                    │              │帶抵償之。                    │
├──┼──────────┼───────┼───────────────┤
│2   │事實欄一、（二）所示│毒品危害防制條│王智弘共同犯販賣第三級毒品罪，│
│    │部分                │例第4 條第3 項│處有期徒刑貳年捌月；未扣案之販│
│    │                    │              │賣第三級毒品所得新臺幣肆佰元與│
│    │                    │              │黃曉慧連帶沒收，如全部或一部不│
│    │                    │              │能沒收時，以其與黃曉慧之財產連│
│    │                    │              │帶抵償之。                    │
├──┼──────────┼───────┼───────────────┤
│3   │事實欄一、（三）所示│毒品危害防制條│王智弘共同犯販賣第三級毒品罪，│
│    │部分                │例第4 條第3 項│處有期徒刑貳年捌月；未扣案之販│
│    │                    │              │賣第三級毒品所得新臺幣肆佰元與│
│    │                    │              │黃曉慧連帶沒收，如全部或一部不│
│    │                    │              │能沒收時，以其與黃曉慧之財產連│
│    │                    │              │帶抵償之。                    │
├──┼──────────┼───────┼───────────────┤
│4   │事實欄一、（四）所示│毒品危害防制條│王智弘共同犯販賣第三級毒品罪，│
│    │部分                │例第4 條第3 項│處有期徒刑貳年拾月；扣案如附表│
│    │                    │、同條例第8 條│二編號1 、2 所示之物，均沒收之│
│    │                    │第3 項（想像競│；未扣案之販賣第三級毒所得新臺│
│    │                    │合）          │幣肆佰元與黃曉慧連帶沒收，如全│
│    │                    │              │部或一部不能沒收時，以其與黃曉│
│    │                    │              │慧之財產連帶抵償之。          │
├──┼──────────┼───────┼───────────────┤
│5   │事實欄一、（五）所示│藥事法第83條第│王智弘犯轉讓禁藥罪，處有期徒刑│
│    │部分                │1 項          │捌月。                        │
├──┼──────────┼───────┼───────────────┤
│6   │事實欄一、（六）所示│藥事法第83條第│王智弘犯轉讓禁藥罪，處有期徒刑│
│    │部分                │1 項          │捌月；扣案如附表二編號3 所示之│
│    │                    │              │物，沒收之。                  │
├──┼──────────┼───────┼───────────────┤
│7   │事實欄一、（七）所示│藥事法第83條第│王智弘犯轉讓禁藥罪，處有期徒刑│
│    │部分                │1 項          │捌月；扣案如附表二編號3 所示之│
│    │                    │              │物，沒收之。                  │
└──┴──────────┴───────┴───────────────┘
附表二：
┌──┬────────────┬────────┬────────────┐
│編號│應宣告沒收之物品        │沒收依據        │備註                    │
├──┼────────────┼────────┼────────────┤
│1   │第三級毒品愷他命驗餘淨重│刑法第38條第1 項│即內政部警政署刑事警察局│
│    │65.99克                 │第1 款          │鑑定書所載編號A1者；鑑驗│
│    │                        │                │時，取0.27公克鑑定用罄。│
│    │                        │                │驗前純質淨重約51.02 公克│
│    │                        │                │。                      │
├──┼────────────┼────────┼────────────┤
│2   │包裹如附表二編號1 所示愷│毒品危害防制條例│外包裝袋實際重1.15公克，│
│    │他命之外包裝袋壹個      │第19條第1 項    │可與如附表二編號1 所示愷│
│    │                        │                │他命析離單獨秤重        │
├──┼────────────┼────────┼────────────┤
│3   │諾基亞牌手機壹支（含行動│刑法第38條第1 項│                        │
│    │電話門號0000000000號之SI│第2 款          │                        │
│    │M 卡）                  │                │                        │
└──┴────────────┴────────┴────────────┘